# 请教陈版主对子公司的债务重组两种处理哪种更合理

提问人：zzjing 时间：2017-05-31 19:47:47
母公司对子公司的其他应收款 2000 万元（ 800 万本金， 1200 万利息），由于子公司的经营情况不好， 16 年度已经对该 1200 万元利息全额计提坏账准备， 17 年母公司欲将其出售但购买方提出母公司必须豁免该 1000 万元利息之后才予购买，剩余 1000 万元制定了还款计划，对这种情况是参照债务重组的规定按净值做账务处理吗，即 1 所述
1 、即母公司直接核销此其他应收款 借：坏账准备 1000 万 贷：其他应收款 1000 万元 ，根据制定的详细的还款计划，剩余1000 万元能够收回，故冲回剩余 200 万坏账准备，故母公司 借：资产减值损失 -200万 贷：坏账准备 -200万； 子公司 借：
其他应付款 1000 万元 贷：营业外收入 1000 万元，由于 16 年在母公司的合并报表中对该坏账的处理是 借：坏账准备 1200 万贷：资产减值损失 1200 万元， 那本期豁免此债务后在母公司合并报表层面针对这笔坏账的处理是 借：投资收益 1200 万元 贷：
期初未分配利润 1200 万元 （因为这 1200 万元的坏账在 16 年度的合并报表中已经还原过了） 借：营业外收入1000 万 贷：投资收益 1000 万元 并 借：资产减值损失 200 万 贷：投资收益 200 万 吗？（这两笔抵消内部交易）
2 、母公司单独报表层面 借：坏账准备 1200 万 贷：资产减值损失 1200 万 ，豁免子公司债务时 借：营业外支出 1000 万 贷：其他应收款 1000 万，子公司的账务处理 借：其他应付款 1000 万元 贷：营业外收入 1000 万元一样，在母公司合并报表时 借：
投资收益 1200 万元 贷：期初未分配利润 1200 万元 （因为这 1200 万元的坏账在 16 年度的合并报表中已经还原过了）
借：营业外收入 1000 万 贷：营业外支出 1000 万元 并 借：资产减值损失 1200 万 贷：投资收益 1200 万 吗？（这两笔抵消内部交易）
我们公司内部现在有这两种观点，第一种是采用债务重组的处理，但倾向于第二种处理方式的人比较坚持，因为影响到子公司报表的列示 不知道采用哪种更合适 请教陈老师

回答人：chenyiwei
相比之下第一种方案更合理。这种情况属于根据实际情况对可收回金额会计估计的调整，对明确的豁免金额，因为在原先已计提的坏帐准备的范围之内，核销这部分款项事实上未造成额外损失，所以不应先全部转回资产减值损失再从营业外支出中核销这部分所豁免的应收款项。